臺灣桃園地方法院刑事判決　　　　　　　 94年度訴字第302號
公　訴　人　臺灣桃園地方法院檢察署檢察官
被　　　告　丁○○　男　40歲.
指定辯護人　本院公設辯護人　丙○○
上列被告因強盜案件，經檢察官提起公訴（93年度偵字第17924
號），本院判決如下：
    主  文
丁○○竊盜，累犯，處有期徒刑肆月，如易科罰金，以參佰元折
算壹日。
    事  實
一、丁○○前於民國86年間，因竊盜案件，經本院判處有期徒刑
    1 年2 月確定，復於87年間，因妨害自由案件，經本院判處
    有期徒刑6 月確定，上開2 案件經本院裁定應執行有期徒刑
    1 年7 月，於88年12月30日入監執行，並於90年1 月20日縮
    短刑期假釋出監，而於同年7 月3 日經縮刑假釋期滿未經撤
    銷假釋以已執行完畢論，猶不知惕勵，竟意圖為自己不法之
    所有，於93年10月2 日上午11時20分許，在桃園縣中壢市○○路73號前，因見車牌號碼8C－0877號自用小貨車（下稱上
    開自小貨車）停放在路旁而車門未鎖，認有機可趁，遂徒手
    開啟上開自小貨車之車門，而竊取甲○○所有放置在上開自
    小貨車副駕駛座之電腦液晶螢幕1 台（下稱系爭電腦液晶螢
    幕，價值約新台幣9900元），得手後隨即逃離現場。嗣甲○○發覺失竊，經上址弘揚路73號之住戶乙○○告知目擊線索
    ，乃駕車循線追查，旋於案發數分鐘後，在桃園縣中壢市○○○街32號前（距離上址弘揚路73號約100 公尺處），發現
    持有上開贓物之丁○○，甲○○見狀下車詢問丁○○，其2
    人發生扭打，丁○○心虛欲脫免逮捕，竟基於傷害之故意，
    當場撿拾路邊石頭毆打甲○○成傷（傷害部分業經告訴人甲○○於偵查中撤回告訴，未據起訴），丁○○則遭民眾報警
    前來處理而循線查獲。
二、案經桃園縣警察局中壢分局報告臺灣桃園地方法院檢察署檢
    察官偵查起訴。
　　理  由
一、訊據被告丁○○固坦認於上揭時、地，與被害人甲○○發生
    扭打之事實，惟矢口否認有何竊盜犯行，辯稱：系爭電腦液
    晶螢幕並非伊所竊取，伊不知道被害人甲○○為何要打伊，
    也不知系爭電腦液晶螢幕為何在伊身旁，而伊只是剛好經過
    案發地點云云。然查：
    （一）上揭事實迭據證人即被害人甲○○於檢察官訊問時、
          本院審理中指述甚詳在卷（見偵查卷第21頁、本院94
          年4 月18日審判筆錄），且經證人乙○○於本院審理
          中結證明確（見本院同上審判筆錄），而佐以證人許
          聖昌、乙○○與被告並不相識，更無任何怨隙可言一
          情，衡常堪認其等2 人已無甘冒偽證罪責之風險，而
          共同設詞誣陷被告之必要，況被告於本院審理中亦就
          伊於案發當時曾經路過失竊地點，及證人甲○○在桃
          園縣中壢市○○○街32號前遇到伊時，系爭電腦液晶
          螢幕係出現在伊身旁等節供述屬實在卷，足認證人許
          聖昌、乙○○上開所證應屬非虛，此外，復有贓物認
          領保管單、診斷證明書各1 紙及贓物、現場照片3幀
          附卷可資佐憑（附於偵查卷第7 、8 、15、16頁）。
    （二）被告雖以前述情詞置辯，惟已與上開事證不符，且證
          人乙○○於本院審理中結證稱：（問；住何處？）我
    　　　害人之液晶螢幕失竊時，你是否現場目擊？）我沒有
　　　　　當場目擊，我當時人站在店門口面向著馬路，聽到關
  　　　　門的聲音，我回頭一看，就看到1 個男子提著像電腦
          的東西跑掉。我有注意到當時那個人穿著藍色或灰色
          的花襯衫。我在聽到關門聲前，有看到1個男子在我
          們店門口走來走去，我才走出去看；（問：是否就是
          在庭的被告，在你們店門口走來走去？）是的；（問
          ：你可否確定提著東西跑掉的人是否在庭的被告？）
  　　　　是的，我可以確定；（問：被害人一回來，你就看到
    　　　他在找東西？）是的，我就問他是否有掉東西，被害
      　　人說他駕駛座旁有放東西，但是不見了，我就告訴他
        　有看到1 個人提著東西跑掉了等語在卷，而證人許聖
          昌亦於本院審理中結證稱：（問：當時情形如何？）
   　　　 我當天是送貨到弘揚街75號，‧‧當時液晶螢幕是放
          在副駕駛坐上，因為之前送貨時對方不在家，所以我
          就順勢放在副駕駛座上，車門忘記上鎖。後來我送完
          75號的貨回到車上，要發動車子時，發現副駕駛座上
          的液晶螢幕不見了，洗衣店的小姐看到我在找東西，
          就告訴我說有1 個男子提著1 個東西往巷子裡面跑，
          我就上車開車去追，‧‧然後在力行北街32號前，看
          到被告站在路邊，我把車暫時停在路中間下車問他，
          本來我想問他有無看到1 個男子，我還沒問，被告神
          色緊張地從他站的位置往前走，他旁邊的兩支電線桿
          旁有1 個箱子，箱子就跟我裝液晶螢幕的箱子一模一
          樣，我正打算問他，他就說不要問我，我不知道；（
          問：你發現被告時，他身旁有無別人？）沒有，整條
          路只有他1 個人，我沒有看到其他人；（問；當時看
          到箱子距離被告多遠？）約五到十公分等語在卷，可
          認被告確為竊取系爭電腦液晶螢幕之人，況於證人許
          聖昌發現被告時，系爭電腦液晶螢幕係在被告身旁約
          五到十公分處，且當時整條路只有被告1 人在場，已
          如前述，則被告辯稱：伊係恰巧經過云云，事之湊巧
          顯有悖常情，實難憑信，是被告上開所辯顯係事後卸
          責之詞，委無足取。
    （三）綜上，本件事證明確，被告上揭犯行足可認定，應依
          法論科。
二、核被告丁○○於上揭時、地竊取系爭電腦液晶螢幕之所為，
    係犯刑法第320 條第1 項之竊盜罪。公訴意旨雖認被告上開
    所為係犯刑法第329 條之準加重強盜罪，然按刑法第329 條
    所謂當場，固不以實施竊盜或搶奪者尚未離去現場為限，即
    已離盜所而尚在他人跟蹤追躡中者，仍不失為當場。惟於竊
    盜或搶奪者離去盜所後，行至中途始被撞遇，則該中途，已
    不得謂為當場，此時如因彼此爭執，犯人予以抵抗，實施強
    暴或脅迫，除可另成立其他罪名外，不生以強盜論之問題（
    最高法院28上字第1984號判例參照），而據前所述，被告於
    竊得系爭電腦液晶螢幕後旋即離開竊盜行為地點，係於案發
    數分鐘後，被害人甲○○發現失竊循線前來尋找失物時，始
    與被害人甲○○在距離案發地點約100 公尺處發生爭執，被
    告予以抵抗，而實施強暴，則其除另成立傷害罪名外，應不
    生以強盜論之情，是起訴法條容有未洽，惟起訴基本事實相
    同，爰依法變更起訴法條，併此敘明。查被告前於86年間，
    因竊盜案件，經本院判處有期徒刑1 年2 月確定，復於87年
    間，因妨害自由案件，經本院判處有期徒刑6 月確定，上開
    2 案件經本院裁定應執行有期徒刑1 年7 月，於88年12月30
    日入監執行，並於90年1 月20日縮短刑期假釋出監，而於同
    年7 月3 日經縮刑假釋期滿未經撤銷假釋以已執行完畢論，
    有刑案資料查註紀錄表及臺灣高等法院被告全國前案紀錄表
    各1 份在卷足佐，其於5 年內再犯本件有期徒刑以上之罪，
    為累犯，應依刑法第47條規定，加重其刑。爰審酌被告前已
    有竊盜、妨害自由等前科，有上開刑案資料查註紀錄表及被
    告前案紀錄表附卷可參，仍不知悔改，竟竊取他人之物，所
    為非是，及其犯罪之動機、目的、手段、所造成他人之損害
    ，犯罪後矢口否認之態度等一切情狀，量處如主文所示之刑
    ，並諭知易科罰金之折算標準，以資懲儆。
據上論斷，應依刑事訴訟法第299 條第1 項前段，第300 條，刑
法第320 條第1 項、第47條、第41條第1 項前段，罰金罰鍰提高
標準條例第1 條前段、第2 條，判決如主文。
本案經檢察官孫沛琦到庭執行職務。
中　　華　　民　　國　　94　　年　　4 　　月　　29　　日
                        　　臺灣桃園地方法院刑事第十二庭
                            　　審判長法  官  游  紅  桃
                                　　  法  官  林  家  賢
                                  　　法  官  王  美  玲
以上正本證明與原本無異。
如不服本判決，應於判決送達後10日內向本院提出上訴狀 (應附
繕本)， 上訴於臺灣高等法院。
                                      書記官  張  子  涵
中　　華　　民　　國　　94　　年　　5 　　月　　2 　　日
附論罪科刑依據之法條：
刑法第320條第1項
意圖為自己或第三人不法之所有，而竊取他人之動產者，為竊盜
罪，處五年以下有期徒刑、拘役或五百元以下罰金。
